【裁判字號】    99,審訴,809
【裁判日期】    991231
【裁判案由】    違反毒品危害防制條例
【裁判全文】
臺灣新竹地方法院刑事判決             99年度審訴字第809號
公  訴  人  臺灣新竹地方法院檢察署檢察官
被      告  蔡明春
上列被告因違反毒品危害防制條例案件，經檢察官提起公訴（99
年度毒偵字第1553號），本院依簡式審判程序判決如下：
    主  文
蔡明春施用第一級毒品，累犯，處有期徒刑玖月。又施用第二級
毒品，累犯，處有期徒刑伍月。應執行有期徒刑壹年。
    事  實
一、蔡明春前曾於民國88年4 月間因違反毒品危害防制條例案
    件，經臺灣高雄地方法院於88年7 月30日以88年度訴字第11
    26號就施用第一級毒品部分判處有期徒刑1 年，就施用第二
    級毒品部分判處有期徒刑8 月，應執行有期徒刑1 年6 月，
    嗣提起上訴，經臺灣高等法院高雄分院於88年11月10日以88
    年度上訴字第1445號判決上訴駁回因而確定；又於89年8
    月間因違反毒品危害防制條例案件，經臺灣高雄地方法院於
    89 年11 月30日以89年度訴字第2599號就施用第一級毒品部
    分判處有期徒刑8 月，就施用第二級毒品部分判處有期徒刑
    5 月，就持有第二級毒品判處有期徒刑3 月，應執行有期徒
    刑1 年2 月；又經臺灣高等法院高雄分院於90年2 月20日以
    90年度上訴字第68號就施用第一級毒品及施用第二級毒品部
    分均撤銷原判決，改判處有期徒刑8 月及5 月，就持有第二
    級毒品部分判決上訴駁回，應執行有期徒刑1 年2 月，嗣並
    確定；又於90年11月間因違反毒品危害防制條例案件，經
    臺灣高雄地方法院於91年1 月3 日以90年度訴字第2949號就
    施用第一級毒品部分判處有期徒刑10月，就施用第二級毒品
    部分判處有期徒刑5 月，應執行有期徒刑1 年2 月，嗣並確
    定；又於90年10月間因妨害公務案件，經臺灣高雄地方法
    院以91年度鳳簡字第623 號判處有期徒刑3 月確定；上開
    及等罪，並經臺灣高雄地方法院於92年6 月11日以92年度
    聲字第1355號裁定應執行有期徒刑1 年4 月，於92年6 月29
    日確定。上開案件接續執行，於90年11月14日入監，並於94
    年7 月28日假釋出監，刑期至95年2 月27日縮刑期滿未經撤
    銷保護管束而視為執行完畢。
二、蔡明春前曾於87年9 月間因施用毒品案件，經臺灣彰化地方
    法院檢察署檢察官聲請，而經臺灣彰化地方法院以87年度毒
    聲字第1433號裁定送勒戒處所觀察、勒戒，旋因觀察、勒戒
    結果，因認無繼續施用毒品之傾向，而87年10月26日執行完
    畢出所，並經臺灣彰化地方法院檢察署檢察官於87年10月27
    日以87年度偵字第8892號為不起訴處分確定。其又於88年3
    月間因施用毒品案件，經臺灣高雄地方法院檢察署檢察官聲
    請，而經臺灣高雄地方法院以88年度毒聲字第2586號裁定送
    勒戒處所觀察、勒戒，旋因觀察、勒戒結果，因認有繼續施
    用毒品傾向，經臺灣高雄地方法院檢察署檢察官聲請，而經
    臺灣高雄地方法院於88年5 月4 日以88年度毒聲字第3195號
    裁定令入戒治處所施以強制戒治1 年，嗣因強制戒治執行屆
    滿3 月後經評定為合格已無繼續戒治必要，經臺灣高雄地方
    法院檢察署檢察官聲請，再經臺灣高雄地院於88年9 月15日
    以88年度毒聲字第6681號裁定停止戒治，所餘戒治期間付保
    護管束，並於88年10月2 日出所，其保護管束期間於89年4
    月29日屆滿，未經撤銷保護管束，而視為強制戒治執行完畢
    。至其此部分施用毒品犯行，經臺灣高雄地方法院檢察署檢
    察官聲請起訴，並經臺灣高雄地方法院於88年7 月30日以88
    年度訴字第1126號就施用第一級毒品部分判處有期徒刑1 年
    ，就施用第二級毒品部分判處有期徒刑8 月，應執行有期徒
    刑1 年6 月，並經臺灣高等法院高雄分院於88年11月10日以
    88年度上訴字第1445號判決上訴駁回因而確定。其又於89年
    8 月間因施用毒品案件，經臺灣高雄地方法院檢察署檢察官
    聲請，而經臺灣高雄地方法院以89年度毒聲字第6335號裁定
    令入戒治處所施以強制戒治1 年，嗣因強制戒治執行滿3 月
    後，經戒治處所認無繼續戒治之必要，經臺灣高雄地方法院
    檢察署檢察官聲請，而經臺灣高雄地方法院以90年度毒聲字
    第235 號裁定停止戒治，所餘戒治期間付保護管束，並於90
    年2 月6 日停止戒治出所。惟其於保護管束期間，因違反保
    護管束應遵守事項情節重大，經臺灣高雄地方法院檢察署檢
    察官聲請，而經臺灣高雄地方法院以90年度毒聲字第4928號
    裁定撤銷停止戒治，令入戒治處所施以強制戒治，並於91年
    6 月1 日戒治期滿。至其此部分施用毒品犯行，經臺灣高雄
    地方法院檢察署檢察官起訴，而經臺灣高雄地方法院於89年
    11月30日以89年度訴字第2599號就施用第一級毒品部分判處
    有期徒刑8 月，就施用第二級毒品部分判處有期徒刑5 月，
    就持有第二級毒品判處有期徒刑3 月，應執行有期徒刑1 年
    2 月，又經臺灣高等法院高雄分院於90年2 月20日以90年度
    上訴字第68號就施用第一級毒品及施用第二級毒品部分均撤
    銷原判決，改判處有期徒刑8 月及5 月，就持有第二級毒品
    部分判決上訴駁回，應執行有期徒刑1 年2 月，嗣並確定。
    其又於90年11月間因施用毒品案件，經臺灣高雄地方法院檢
    察署檢察官起訴，而經臺灣高雄地方法院於91年1 月3 日以
    90年度訴字第2949號就施用第一級毒品部分判處有期徒刑10
    月，就施用第二級毒品部分判處有期徒刑5 月，應執行有期
    徒刑1 年2 月，嗣並確定。其又於95年8 月間因施用毒品案
    件，經臺灣高雄地方法院檢察署檢察官起訴，而經臺灣高雄
    地方法院於95年11月30日以95年度訴字第2451號就施用第一
    級毒品部分判處有期徒刑1 年，就施用第二級毒品部分判處
    有期徒刑5 月，應執行有期徒刑1 年4 月，於96年3 月5 日
    確定。其又於96年9 月間因施用毒品案件，經臺灣高雄地方
    法院檢察署檢察官起訴，而經臺灣高雄地方法院於96年12月
    24日以96年度訴字第5414號就施用第一級毒品部分判處有期
    徒刑8 月，就施用第二級毒品部分判處有期徒刑4 月，應執
    行有期徒刑10月，於97年1 月21日確定。其又於99年2 月間
    ，因施用毒品案件，經臺灣新竹地方法院檢察署檢察官起訴
    ，而經本院於99年8 月31日以99年度審訴字第328 號就施用
    第一級毒品部分判處有期徒刑9 月，就施用第二級毒品部分
    判處有期徒刑5 月，應執行有期徒刑1 年確定。
三、詎蔡明春猶不知悔改，仍未戒斷毒癮，復於前開強制戒治執
    行完畢及前案違反毒品危害防制條例案件後，又另行起意，
    並基於施用第一級毒品海洛因之犯意，於99年7 月4 日22時
    許，在其位於高雄縣梓官鄉○○○路公厝巷5 號之住處內，
    以捲香煙方式施用第一級毒品海洛因1 次。又另行起意，並
    基於施用第二級毒品甲基安非他命之犯意，於99年7 月4 日
    22時許，在其位於上址之住處內，以將第二級毒品甲基安非
    他命置於錫箔紙上以火燒烤成煙，再以口鼻吸食煙霧之方式
    ，施用第二級毒品甲基安非他命1 次。嗣於99年7 月5 日凌
    晨1 時25分許，在桃園縣中壢市○○○路與正義路口處因形
    跡可疑而為警盤查，經警將其同意後親採封緘之尿液送驗結
    果呈可待因陽性反應、嗎啡陽性反應、安非他命陽性反應及
    甲基安非他命陽性反應，而為警循線查悉上情。
四、案經桃園縣政府警察局中壢分局報告臺灣新竹地方法院檢察
    署檢察官偵查起訴。
    理  由
一、本件被告蔡明春所犯毒品危害防制條例第10條第1 項施用第
    一級毒品罪及同條例第2 項施用第二級毒品罪，均非死刑、
    無期徒刑、最輕本刑為三年以上有期徒刑之罪或高等法院管
    轄第一審案件，其於本院準備程序進行中就被訴事實為有罪
    之陳述，本院認為合於刑事訴訟法第273 條之1 第1 項之規
    定，裁定進行簡式審判程序，先予敘明。
二、訊據被告蔡明春對於上揭時地以如事實欄所示方法分別施用
    第一級毒品海洛因及第二級毒品甲基安非他命等情坦承不諱
    ，且經警將被告親採封緘之尿液送驗結果，均確呈可待因陽
    性反應、嗎啡陽性反應、安非他命陽性反應及甲基安非他命
    陽性反應等情，亦有臺灣檢驗科技股份有限公司於99年7 月
    19日所出具之濫用藥物檢驗報告1 份、桃園縣政府警察局中
    壢分局列管毒品人口尿液檢體採集送驗紀錄表1 份、列管人
    口基本資料查詢1 份及採驗照片1 幀等附卷足參，足見被告
    所為前開自白，確與事實相符而堪採信。
三、再者，被告前曾於87年9 月間因施用毒品案件，經臺灣彰化
    地方法院檢察署檢察官聲請，而經臺灣彰化地方法院以87年
    度毒聲字第1433號裁定送勒戒處所觀察、勒戒，旋因觀察、
    勒戒結果，因認無繼續施用毒品之傾向，而87年10月26日執
    行完畢出所，並經臺灣彰化地方法院檢察署檢察官於87年10
    月27日以87年度偵字第8892號為不起訴處分確定。其又於88
    年3 月間因施用毒品案件，經臺灣高雄地方法院檢察署檢察
    官聲請，而經臺灣高雄地方法院以88年度毒聲字第2586號裁
    定送勒戒處所觀察、勒戒，旋因觀察、勒戒結果，因認有繼
    續施用毒品傾向，經臺灣高雄地方法院檢察署檢察官聲請，
    而經臺灣高雄地方法院於88年5 月4 日以88年度毒聲字第31
    95號裁定令入戒治處所施以強制戒治1 年，嗣因強制戒治執
    行屆滿3 月後經評定為合格已無繼續戒治必要，經臺灣高雄
    地方法院檢察署檢察官聲請，再經臺灣高雄地院於88年9 月
    15日以88年度毒聲字第6681號裁定停止戒治，所餘戒治期間
    付保護管束，並於88年10月2 日出所，其保護管束期間於89
    年4 月29日屆滿，未經撤銷保護管束，而視為強制戒治執行
    完畢。至其此部分施用毒品犯行，經臺灣高雄地方法院檢察
    署檢察官聲請起訴，並經臺灣高雄地方法院於88年7 月30日
    以88年度訴字第1126號就施用第一級毒品部分判處有期徒刑
    1 年，就施用第二級毒品部分判處有期徒刑8 月，應執行有
    期徒刑1 年6 月，並經臺灣高等法院高雄分院於88年11月10
    日以88年度上訴字第1445號判決上訴駁回因而確定。其又於
    89年8 月間因施用毒品案件，經臺灣高雄地方法院檢察署檢
    察官聲請，而經臺灣高雄地方法院以89年度毒聲字第6335號
    裁定令入戒治處所施以強制戒治1 年，嗣因強制戒治執行滿
    3 月後，經戒治處所認無繼續戒治之必要，經臺灣高雄地方
    法院檢察署檢察官聲請，而經臺灣高雄地方法院以90年度毒
    聲字第235 號裁定停止戒治，所餘戒治期間付保護管束，並
    於90年2 月6 日停止戒治出所。惟其於保護管束期間，因違
    反保護管束應遵守事項情節重大，經臺灣高雄地方法院檢察
    署檢察官聲請，而經臺灣高雄地方法院以90年度毒聲字第49
    28號裁定撤銷停止戒治，令入戒治處所施以強制戒治，並於
    91年6 月1 日戒治期滿。至其此部分施用毒品犯行，經臺灣
    高雄地方法院檢察署檢察官起訴，而經臺灣高雄地方法院於
    89年11月30日以89年度訴字第2599號就施用第一級毒品部分
    判處有期徒刑8 月，就施用第二級毒品部分判處有期徒刑5
    月，就持有第二級毒品判處有期徒刑3 月，應執行有期徒刑
    1 年2 月，又經臺灣高等法院高雄分院於90年2 月20日以90
    年度上訴字第68號就施用第一級毒品及施用第二級毒品部分
    均撤銷原判決，改判處有期徒刑8 月及5 月，就持有第二級
    毒品部分判決上訴駁回，應執行有期徒刑1 年2 月，嗣並確
    定。其又於90年11月間因施用毒品案件，經臺灣高雄地方法
    院檢察署檢察官起訴，而經臺灣高雄地方法院於91年1 月3
    日以90年度訴字第2949號就施用第一級毒品部分判處有期徒
    刑10月，就施用第二級毒品部分判處有期徒刑5 月，應執行
    有期徒刑1 年2 月，嗣並確定。其又於95年8 月間因施用毒
    品案件，經臺灣高雄地方法院檢察署檢察官起訴，而經臺灣
    高雄地方法院於95年11月30日以95年度訴字第2451號就施用
    第一級毒品部分判處有期徒刑1 年，就施用第二級毒品部分
    判處有期徒刑5 月，應執行有期徒刑1 年4 月，於96年3 月
    5 日確定。其又於96年9 月間因施用毒品案件，經臺灣高雄
    地方法院檢察署檢察官起訴，而經臺灣高雄地方法院於96年
    12月24日以96年度訴字第5414號就施用第一級毒品部分判處
    有期徒刑8 月，就施用第二級毒品部分判處有期徒刑4 月，
    應執行有期徒刑10月，於97年1 月21日確定。其又於99年2
    月間，因施用毒品案件，經臺灣新竹地方法院檢察署檢察官
    起訴，而經本院於99年8 月31日以99年度審訴字第328 號就
    施用第一級毒品部分判處有期徒刑9 月，就施用第二級毒品
    部分判處有期徒刑5 月，應執行有期徒刑1 年確定等情，亦
    有臺灣新竹地方法院檢察署刑案資料查註紀錄表、被告提示
    簡表、全國施用毒品案件紀錄表、受觀察勒戒人毒品及前科
    紀錄簡列表、矯正簡表暨臺灣高等法院被告前案紀錄表各1
    份在卷足憑。綜上，本案事證已臻明確，被告於強制戒治執
    行完畢及前揭違反毒品危害防制條例案件後再犯施用第一級
    毒品海洛因及施用第二級毒品甲基安非他命之犯行均洵堪認
    定，應予依法論科。
四、按海洛因及甲基安非他命分屬毒品危害防制條例第2 條第2
    項第1 款所列之第一級毒品及第2 款所列之第二級毒品。核
    被告蔡明春所為，係犯毒品危害防制條例第10條第1 項之施
    用第一級毒品罪及同條第2 項之施用第二級毒品罪。至其持
    有第一級毒品海洛因及第二級毒品甲基安非他命後，均進而
    施用，其持有第一級毒品及第二級毒品之低度行為，應分別
    為施用第一級毒品及施用第二級毒品之高度行為所吸收，爰
    不另論其持有第一級毒品罪及持有第二級毒品罪。又被告所
    為上揭二罪間，犯意個別，行為互殊，應分論併罰。又被告
    前曾於於88年4 月間因違反毒品危害防制條例案件，經臺
    灣高雄地方法院於88年7 月30日以88年度訴字第1126號就施
    用第一級毒品部分判處有期徒刑1 年，就施用第二級毒品部
    分判處有期徒刑8 月，應執行有期徒刑1 年6 月，嗣提起上
    訴，經臺灣高等法院高雄分院於88年11月10日以88年度上訴
    字第1445號判決上訴駁回因而確定；又於89年8 月間因違
    反毒品危害防制條例案件，經臺灣高雄地方法院於89年11月
    30日以89年度訴字第2599號就施用第一級毒品部分判處有期
    徒刑8 月，就施用第二級毒品部分判處有期徒刑5 月，就持
    有第二級毒品判處有期徒刑3 月，應執行有期徒刑1 年2 月
    ；又經臺灣高等法院高雄分院於90年2 月20日以90年度上訴
    字第68號就施用第一級毒品及施用第二級毒品部分均撤銷原
    判決，改判處有期徒刑8 月及5 月，就持有第二級毒品部分
    判決上訴駁回，應執行有期徒刑1 年2 月，嗣並確定；又
    於90年11月間因違反毒品危害防制條例案件，經臺灣高雄地
    方法院於91年1 月3 日以90年度訴字第2949號就施用第一級
    毒品部分判處有期徒刑10月，就施用第二級毒品部分判處有
    期徒刑5 月，應執行有期徒刑1 年2 月，嗣並確定；又於
    90年10月間因妨害公務案件，經臺灣高雄地方法院以91年度
    鳳簡字第623 號判處有期徒刑3 月確定；上開及等罪，
    並經臺灣高雄地方法院於92年6 月11日以92年度聲字第1355
    號裁定應執行有期徒刑1 年4 月，於92年6 月29日確定。上
    開案件接續執行，於90年11月14日入監，並於94年7 月28日
    假釋出監，刑期至95年2 月27日縮刑期滿未經撤銷保護管束
    而視為執行完畢等情，此有臺灣新竹地方法院檢察署刑案資
    料查註紀錄表及臺灣高等法院被告前案紀錄表各1 份在卷可
    參，其於受有期徒刑之執行完畢後，5 年以內故意再犯本件
    有期徒刑以上之上開2 罪，均為累犯，均應依刑法第47條第
    1 項之規定，加重其刑。爰審酌被告曾因施用毒品而觀察、
    勒戒、強制戒治，復經判刑確定在案，猶不知悔悟，卻再犯
    本案，顯然自制力薄弱，本案施用毒品種類、犯罪手段、情
    節、所生危害，及被告所為係戕害自身身心健康，犯後尚能
    坦承犯行，態度良好等一切情狀，分別量處如主文所示之刑
    ，及定其應執行之刑，以資懲儆。
據上論斷，應依刑事訴訟法第273 條之1 第1 項、第299 條第1
項前段，毒品危害防制條例第10條第1 項、第2 項，刑法第11條
前段、第47條第1 項、第51條第5 款，判決如主文。
本案經檢察官邱志平到庭執行職務。
中    華    民    國    99    年    12    月    31    日
                  刑事第九庭    法  官  楊惠芬
以上正本證明與原本無異。
如不服本判決應於收受本判決後10日內向本院提出上訴書狀，上
訴書狀應敘述具體理由。上訴書狀未敘述上訴理由者，應於上訴
期間屆滿後20日內補提理由書狀於本院( 均須按他造當事人之人
數附繕本 )「切勿逕送上級法院」。
中    華    民    國    99    年    12    月    31    日
                                書記官  劉雅文
附錄本案論罪科刑法條：
毒品危害防制條例第10條：
施用第一級毒品者，處六月以上五年以下有期徒刑。
施用第二級毒品者，處三年以下有期徒刑。

司法院資訊處製作；財團法人民間司法改革基金會備份。
